# 合并现金流量表附表如何编制

提问人：累感不爱考注会 时间：2016-10-10 11:00:28
那个经营性应收项目的减少是直接按合并资产负债表的来嘛？。。合并资产负债表已经抵消了内部往来和内部交易了，与我按照各公司现金流量表这个项目合计算出来的差距好大啊

回答人：chenyiwei
应当与合并资产负债表保持同一口径，即同样要考虑合并报表层面对内部往来的抵销对现金流量表附表中这两个项目金额的影响。